臺灣高雄地方法院刑事判決　　　　　　　96年度訴字第3853號
公　訴　人　臺灣高雄地方法院檢察署檢察官
被　　　告　甲○○
上列被告因毒品危害防制條例案件，經檢察官提起公訴（96年度
毒偵字第8078號），嗣因被告就被訴事實為有罪之陳述，經本院
合議庭裁定由受命法官獨任依簡式審判程序審理，本院判決如下
：
    主  文
甲○○施用第一級毒品，累犯，處有期徒刑捌月。扣案之第一級
毒品海洛因貳小包（分別：驗前淨重零點零陸肆公克、驗後淨重
零點零伍壹公克；驗前淨重零點壹貳捌公克、驗後淨重零點壹壹
柒公克，均另含包裝袋），沒收銷燬之；又施用第二級毒品，累
犯，處有期徒刑肆月。應執行有期徒刑拾壹月。扣案之第一級毒
品海洛因貳小包（分別：驗前淨重零點零陸肆公克、驗後淨重零
點零伍壹公克；驗前淨重零點壹貳捌公克、驗後淨重零點壹壹柒
公克，均另含包裝袋），沒收銷燬之。
    事  實
一、甲○○前於民國92年間因施用毒品案件，經本院以92年度毒
    聲字第3656號裁定送觀察勒戒後，認有施用毒品傾向，再以
    92年度毒聲字第6135號裁定令入戒治處所強制戒治，嗣因法
    律修正，而於93年1 月9 日停止處分出所。又於92年間因施
    用毒品案件，經本院以92年度訴字第2474號判決判處有期徒
    刑10月確定，再於93年間因施用毒品案件，經本院以93年度
    訴字第3125號判決判處有期徒刑7 月確定，上開二罪經接續
    執行，於94年12月19日因縮短刑期假釋出監，交付保護管束
    ，於95年1 月17日保護管束期滿，未經撤銷，視為執行完畢
    。詎仍不知戒絕毒癮，復基於施用第一級毒品海洛因、第二
    級毒品安非他命之犯意，先於96年8 月18日下午8 時許在高
    雄市○鎮區鎮○街45巷3 號住處內，以將安非他命置入玻璃
    球中以火燒烤之方式，施用安非他命1 次；復於96年8 月21
    日下午3 時20分許，在高雄市○○區○○路與崇愛街口附近
    之加油站廁所內，將海洛因摻水後，以針筒注射之方式，施
    用第一級毒品海洛因1 次。嗣於96年8 月21日下午3 時40分
    許，在上開加油站為警查獲，並當場扣得第一級毒品海洛因
    2 小包（分別為：驗前淨重0.064 公克、驗後淨重0.051 公
    克；驗前淨重0.128 公克、驗後淨重0.117 公克）。
二、案經高雄市政府警察局移送臺灣高雄地方法院檢察署檢察官
    偵查起訴。
    理  由
一、本件被告甲○○所犯為死刑、無期徒刑或最輕本刑為3 年以
    上有期徒刑以外之罪，其於準備程序中就被訴事實為有罪之
    陳述，經法官告知簡式審判程序之旨，並聽取公訴人及被告
    之意見後，依刑事訴訟法第273 條之1 第1 項規定，裁定由
    受命法官獨任進行簡式審判程序，合先敘明。
二、上揭事實，已據被告甲○○於本院審理中坦承不諱，且其於
    96年8 月21日所採驗之尿液，經送往高雄市立凱旋醫院，以
    氣相層析質譜法檢驗，結果確呈第一級毒品海洛因代謝後嗎
    啡及第二級毒品甲基安非他命之陽性反應，此有該院96年9
    月10日編號A0000000 0號濫用藥物尿液檢驗報告、高雄市政
    府警察局保安警察大隊刑案移送專責組偵辦毒品危害防制條
    例嫌疑人尿液採證代碼對照表（代碼：L 專-96387）各1 紙
    附卷可稽（見偵卷第8 頁、警卷第16頁），而海洛因施用入
    人體後，水解還原成嗎啡，再循嗎啡之代謝方式排出體外，
    已據行政院衛生署藥物食品檢驗局（73）藥檢壹字第3022 1
    號函說明綦詳，是以被告所施用之毒品應屬海洛因無訛；另
    扣案之不明粉末2 小包，經送往高雄市立凱旋醫院，鑑定，
    結果確含第一級毒品海洛因成分（分別為：驗前淨重0.064
    公克、驗後淨重0.051 公克；驗前淨重0.128 公克、驗後淨
    重0.117 公克），此有該院96年9 月11日高市凱醫驗字第49
    74號濫用藥物成品檢驗報告1 紙在卷可佐（見偵二卷第17
    頁），復有高雄市政府警察局保安大隊搜索、扣押筆錄、高
    雄市政府警察局保安大隊黎明中隊扣押物品目錄表、高雄市
    政府警察局保安大隊扣押物品收據、蒐證照片4 張等在卷可
    稽（見警卷第8 頁至第12頁、第15頁），足認被告上開自白
    確與事實相符，洵堪採為論罪科刑之依據。又被告曾受事實
    欄所載之觀察、勒戒及強制戒治處分，其於強制戒治處分執
    行完畢後5 年內，再犯本件施用毒品罪，亦有卷附臺灣高等
    法院被告全國前案紀錄表附卷可佐（見本院卷第7 頁至第19
    頁），應依毒品危害防制條例第10條第1 項、第2 項施用第
    一級、第二級毒品罪加以處罰。職是，本件事證明確，被告
    犯行洵堪認定，洵堪採為論罪科刑之依據。
三、按海洛因、甲基安非他命分別係毒品危害防制條例第2 條第
    2 項第1 、2 款所稱之第一、二級毒品，不得持有、施用。
    是核被告分別施用海洛因、甲基安非他命之行為，係犯該條
    例第10條第1 項之施用第一級毒品罪，及同條第2 項之施用
    第二級毒品罪，其持有第一、二級毒品，嗣進而施用之，持
    有之低度行為應為施用之高度行為所吸收，均不另論罪。而
    上開所犯施用第一級毒品罪、施用第二級毒品罪，犯意各別
    ，行為互殊，觸犯構成要件不同，應予分論併罰。又查被告
    曾有如事實欄所載施用毒品前科之事實，已據被供明在卷，
    並有前揭卷附臺灣高等法院被告全國前案紀錄表附卷可佐，
    其於執行完畢後5 年以內再犯有期徒刑以上之本罪，為累犯
    ，應依刑法第47條之規定，加重其刑。爰審酌被告前已因施
    用毒品案件經觀察、勒戒、強制戒治程序及刑事追訴處罰，
    本應絕離毒癮，不料其竟仍繼續施用毒品，已如上述，顯見
    其並無戒除毒害之決心，本不宜寬貸，惟念其犯後坦承犯行
    ，且施用毒品乃自戕一己之身體健康，具有病患性人格之特
    質，行為本身對社會所造成之危害並非直接、鉅大，並考量
    被告施用毒品期間長短等一切情狀，分別量處如主文所示之
    刑，並定其應執行之刑，以資懲儆。至扣押之毒品海洛因2
    小包（分別為：驗前淨重0.064 公克、驗後淨重0.051 公克
    ；驗前淨重0.128 公克、驗後淨重0.117 公克），因海洛因
    毒品附著於包裝袋上剝離不易，應將包裝袋視為海洛因毒品
    整體之一部，不問屬於被告與否，依毒品危害防制條例第18
    條第1 項前段規定宣告沒收併銷燬之。至鑑驗耗用之毒品既
    已滅失，自無庸宣告沒收。
據上論斷，應依刑事訴訟法第273 條之1 第1 項、第284 條之1
、第299 條第1 項前段，毒品危害防制條例第10條第1 項、第2
項、第18條第1 項前段，刑法第11條前段、第47條第1 項、第51
條第5 款，判決如主文。
本案經檢察官乙○○到庭執行職務
中　　華　　民　　國　　96　　年　　11　　月　　5　　日
                  刑事第二庭    法　官  呂明燕
以上正本證明與原本無異。
如不服本判決應於收受本判決後10日內向本院提出上訴書狀，並
應敘述具體理由，如未敘述上訴理由者，應於上訴期間屆滿後20
日內補提理由書狀於本院（均須按他造當事人之人數附繕本）「
切勿逕送上級法院」。
中　　華　　民　　國　　96　　年　　11　　月　　5　　日
                                書記官  陳瓊芳
附錄本判決論罪之法條：
毒品危害防制條例第10條
施用第一級毒品者，處6月以上5年以下有期徒刑。
施用第二級毒品者，處3年以下有期徒刑。
